【裁判字號】    94,訴,503
【裁判日期】    950411
【裁判案由】    損害賠償
【裁判全文】
臺灣士林地方法院民事判決               94年度訴字第503號
原      告  丙○○
訴訟代理人  張雙華律師
複代理人    陳俊宏律師
被      告  乙○○
訴訟代理人  邱昱宇律師
被      告  甲○○
上列當事人間損害賠償事件，本院於民國95年3 月24日言詞辯論
終結，判決如下：
    主  文
原告之訴及假執行之聲請均駁回。
訴訟費用由原告負擔。
    事實及理由
一、本件被告甲○○未於言詞辯論期日到場，核無民事訴訟法第
    386 條各款所列情形，爰依原告之聲請，由其一造辯論而為
    判決。
二、原告起訴主張：
  (一)緣被告與原告均為台北縣淡水鎮○○街書香大第社區住戶；
    原告係於民國89年11月16日起至90年7 月31日擔任該社區管
    理委員會（以下簡稱：管委會）主任委員乙職，期間曾於90
    年6 月10日代表社區與被告甲○○簽訂房屋租賃契約書，將
    書香大第社區Ｇ棟大樓一樓右側開放空間出租予被告甲○○
    經營小熊館。被告甲○○明知簽約時並未依房屋租賃契約書
    第5 條交付2 個月之押租保證金予原告，而係於簽約次日始
    將該筆押租金存入陽信商業銀行儲蓄部，取得該銀行之整存
    整付儲蓄存款存單後，於90年6 月19日將該定存單交付與會
    計宋瑞蘭收執；竟於92年5 月9 日書香大第第6 屆管委會會
    議上，於公眾得出入之社區閱覽室指稱：係於簽訂系爭房屋
    租賃契約時，將租金新台幣（下同）33,000元及押金66,000
    元全數無誤交予當時身任主委職之原告，並要原告將押租金
    交還管委會云云，直指原告有侵吞系爭押租金之行為，而將
    此不實之事實散播於眾。又被告甲○○明知是日開會通知之
    會議議題並無列此事項，竟還謂：「今天開會之前均有通知
    要到場對質，他為何不出席開會」云云，營造原告違法心虛
    不敢面對他人之假象，損害原告名譽至鉅。而被告乙○○明
    知原訂是日管委會會議已因SARS肆虐而取消，竟自任代理主
    席召開會議，復明知被告甲○○所稱該次會議要行對質為偽
    ，且未向原告本人或管委會查證被告甲○○所言是否屬實，
    復未經其時管委會主任委員陳肇強審核，逕命社區總幹事王
    佐仁將該次會議紀錄公告，散播此不實事項令社區所有住戶
    知曉，嚴重毀損原告之名譽。按因故意或過失，不法侵害他
    人之權利者，負損害賠償責任；數人共同不法侵害他人之權
    利者，連帶負損害賠償責任；又不法侵害他人之名譽，被害
    人雖非財產上之損害，亦得請求賠償，民法第184 條第1 項
    、第185 條第1 項、第195 條第1 項分別定有明文。是原告
    就被告上開共同不法侵害原告名譽之行為，自得依前揭規定
    ，請求被告連帶給付精神上損害賠償20萬元。
  (二)原告於獲知上開指責原告收取押租金卻未返還管委會之會議
    紀錄公告後，即於92年5 月13日於管委會辦公室與被告甲○○對質，其時被告甲○○雖更正所交付者並非現金，而係定
    存單，然仍一口咬定係將定存單交予原告無誤云云。嗣被告
    乙○○到場，並與主委陳弘肇達成協議，同意不再公告上開
    92年5 月9 日之會議紀錄，原告原以此事已告終結。然被告
    乙○○竟持續再為下列侵害原告名譽之行為：
    (1)簽署並於社區張貼「書香大第社區第6 屆管理委員會委員
      聲明聯署書」（以下簡稱：聲明聯署書）稱：原告稱不知
      道押租金之事很奇怪；原告身為管委會第6 屆財務委員，
      故意不換公共基金定存單，導致社區損失利息收入；任令
      會計小姐作假帳云云。然有關系爭押租金定存單並非由原
      告收受乙節，已如前述；且社區公共基金定存單係因當時
      社區總幹事王佐仁建議更改至利率較高之淡水信用合作社
      ，經其查詢比較後，仍決定在台灣銀行辦理，始未及時辦
      理續存；另管委會確有支出中華電信股份有限公司之電信
      費用，僅會計支領時間與繳納時間非在同日，並無作假帳
      之情事。則被告乙○○未經查證，即為上開聲明聯署書並
      將之公開張貼於社區內，已侵害原告之名譽。
    (2)被告乙○○於92年6 月15日選舉管委會委員時，在管委會
      辦公室當眾要求原告將系爭66,000元之押租金拿出來，顯
      然有指稱原告侵吞此筆押租金之意圖。
    (3)被告乙○○明知原告已將自第5 屆財務委員移交之定存單
      、原告任職第6 屆財務委員任內所收之定存單及會計所發
      現之被告甲○○所交付上開押租金66 000元之定存單，於
      律師見證下，於92年6 月30日交接予第7 屆管委會，且第
      7 屆財務委員蘇郁茗並未曾於92年7 月20日區分所有權人
      會議上為「第6 屆財務委員移交如附件與會計師報表出入
      」之發言內容，會計師於是日已當場表示查帳期間係自89
      年至91年7 月31日止，於該期間內原告亦未任職管委會財
      務委員；竟自行杜撰第7 屆財務委員蘇郁茗之談話，復故
      意將原告任職第6 屆財務委員之移交資料與會計查帳放在
      一起，而在該日會議紀錄為上開虛偽之記載，並將之公告
      ，昭告社區住戶週知，亦侵害原告之名譽。
    (4)明知原告擔任第4 屆管委會主任委員時，代表書香大第社
      區與紅樹林有線電視股份有限公司（以下簡稱：紅樹林公
      司）所簽訂有線電視系統安裝維修合約書之內容為承續前
      約，有效期間僅有3 個月，竟掩蓋此一事實，於公告之書
      香大第第7 屆管理委員會（第1 期）92年7 月31日會議紀
      錄上記載：原告答應讓紅樹林公司免費使用社區電力云云
      ，似指原告圖利廠商，影響原告之聲譽至鉅。
    從而，就被告乙○○上開所為，原告亦得本於民法第184 條
    第1 項、第195 條第1 項前段之規定，請求被告乙○○給付
    原告80萬元之精神上損害賠償云云，並聲明：（一）被告應
    連帶給付原告20萬元，及自起訴狀繕本送達翌日起至清償日
    止，按年息5 ％計算之利息。（二）被告乙○○應給付原告
    80萬元，及自起訴狀繕本送達翌日起至清償日止，按年息5
    ％計算之利息。（三）原告願供擔保，請准宣告假執行。
三、被告甲○○並未到庭，亦未提出出書作何主張或陳述。被告
    乙○○則以：按書香大第公寓大廈規約及社區管理組織章程
    已規定：管理委員會每月至少召開一次，且應作成會議紀錄
    並公告之。是有關92年5 月9 日之會議紀錄，被告乙○○並
    未命訴外人王佐仁公告。且管委會會議均係社區公共事務等
    可受公評之事，而就原告與被告甲○○有關系爭押租金之爭
    議，乃當時擔任委員之被告甲○○所提出，復為該次會議之
    爭議重點，被告乙○○則係由當日出席委員推選為代理主席
    ，對於討論事項之關係人未到場提出質疑，實未妨害原告之
    名譽。又該次會議紀錄並非被告乙○○所製作，復係會議實
    際狀況，並無人有毀謗原告之惡意。次查，經被告乙○○聯
    署之聲明聯署書，係由被告乙○○於92年6 月13日寄予時任
    社區管委會主任委員之陳弘肇個人，並未有張貼公告、散布
    之情事。且查，由被告甲○○所經營之小熊館是否已繳付押
    租金，而得遷入社區內乙事，實屬時任第4 屆主任委員之原
    告應向該屆財務委員查證確認之事，然原告竟稱對該押租金
    之事並不知情，已與事理相違；則被告乙○○於聲明聯署書
    內質疑此事，並無不妥。另書香大第社區向來將公共基金存
    放於銀行，藉定存利息增加社區公共資產；然擔任社區管委
    會第6 屆財務委員之原告確未辦理換單續存，致社區定存利
    息損失，經估算約達2 至3 萬元，此非為被告乙○○提出，
    即其他委員就此亦深表質疑，是被告乙○○僅藉該聲明聯署
    書向主任委員陳弘肇反應事實，促其注意，並無侵害原告名
    譽之行為。又書香大第社區92年1 月份之會計報表資料中，
    確出現91年3 、5 、6 月份之電信費用支出，然該筆電信費
    用實際繳付日期應為92年2 月6 日，是報表填載為92年1 月
    份之費用，確有異常，被告乙○○就此亦以該聲明聯署書向
    主委陳弘肇提出質疑，亦無損害原告名譽之意。至於原告指
    述已妨害其名譽之書香大第社區92年7 月20日區分所有權人
    會議及同年7 月31日管委會會議紀錄，僅記載會議詳實討論
    及決議狀況，所討論之事均係可受公評之事項；且該等會議
    紀錄均非由被告乙○○製作，亦非被告乙○○命他人公告。
    況上開管委會會議中提及原告簽約同意紅樹林公司無償使用
    社區之電力，確為事實，且經被告乙○○爭取後，該公司已
    同意自行負擔電費。被告乙○○提及此事，僅為彰顯個人擔
    任管委會主委之績效，並無貶損原告名譽之意。從而，原告
    依侵權行為之法律關係，請求被告乙○○應給付原告精神上
    損害賠償云云，俱無理由等語，資為抗辯；並聲明：（一）
    原告之訴駁回。（二）如受不利之判決，願供擔保請准宣告
    假執行。
四、經查，原告確曾擔任書香大第社區管理委員會第4 屆主任委
    員，任期自89年11月16日至90年7 月31日；並曾擔任第6 屆
    管委會財務委員，任期自91年7 月1 日起至92年6 月30日止
    ；而原告於擔任書香大第社區第4 屆管委會主任委員期間，
    曾代表社區與被告甲○○簽訂房屋租賃契約，被告甲○○依
    約所交付之押租金66,000元，係以陽信商業銀行90年6 月11
    日定存單形式提出，並於90年6 月19日交付；惟該紙定存單
    並未經由第5 屆管委會移交予第6 屆管委會；而係於92 年6
    月26日始由第6 屆主委陳弘肇接獲會計李淑惠電話表示於辦
    公室抽屜內發現，其後即由陳弘肇交予時任財委員之原告保
    管；原告則於92年6 月30日任滿時將該定存單移交予第7 屆
    管委會財務委員蘇郁茗保管；惟於上開定存單尋獲前，被告
    甲○○曾於92年5 月9 日書香大第社區管理委員會第6 屆定
    期會議（已改為座談會）所在之社區閱覽室表示：「於90年
    6 月10日簽定租賃契約現場並將租金33,000元、押金66,000
    元全數無誤的交給當時主委丙○○，... ，應要由丙○○把
    押金66,000交還管理委員會；如果真如他所說沒收到，為何
    今天開會之前均有通知要到場對質為何不出席開會」等語，
    上開會議紀錄已由書香大第社區總幹事王佐仁製作並於社區
    內張貼公告；又經被告乙○○聯署之聲明聯署書中，確記載
    有「財委丙○○竟說沒有收到押金不知道，這不是本屆其他
    委員能了解的，很奇怪的是如真沒給押金為何第5 屆委員會
    可以讓小熊館搬入呢？」、「公共基金定存單應於91年5 、
    6 、8 、9 月到期須換單，但本屆主委、財委均以沒時間為
    由使本社區無故損失定存利息近2-3 萬元」、「財委竟於92
    年1 月16日填表92年1 月28日讓會計小姐向銀行領款92年2
    月6 日才繳費有收據為證，但為何會計小姐可以將2 月發生
    之費用轉成1 月作假帳」等語，該聯署書並曾張貼於社區電
    梯及大樓走廊之公布欄；另該社區第7 屆管委會財務委員蘇
    郁茗於92年7 月20日區分所有權人會議中確有「先報告上一
    屆財委丙○○先生交給我的，他交給我的..... 第3 項是小
    熊館開的2 個月6 萬6 的質權設定.... ， 之後，我有看了
    一下上一屆的帳，他這個小熊館的部分，應該說他已經將帳
    面列入，事實上我們都還沒有入帳，到時候我會請律師我還
    有會計師用法律途徑，看怎麼解決」之發言，而該次由王佐
    仁所製作區分所有權人會議紀錄上則記載「第7 屆財務委員
    報告：第6 屆財務委員移交如附件與會計師報表有出入」等
    語，該次會議紀錄為王佐仁所製作；另原告以書香大第社區
    第4 屆管委會主委身分與紅樹林公司所簽訂之有線電視系統
    安裝維修合約書中確有「無償提供電源以利社區視訊之傳輸
    」之約定內容，該合約確係延續前任主委所簽約內容；於92
    年7 月31日書香大第第7 屆管理委員會第1 期會議記錄則載
    有：原告等3 位主委所簽之合約竟答應紅樹林公司免費無償
    使用社區電力等語；該次會議紀錄則為王佐仁及陳宜靜製作
    各節，已為兩造所不爭執（見本院94年11月22日言詞辯論筆
    錄、95年1 月17日言詞辯論筆錄及卷附被告95年3 月3 日民
    事答辯(三)狀），且有房屋租賃契約書、系爭押租金定存單、
    書香大第住宅大樓管理處90年6 月19日管理費收據、書香大
    第第6 屆管委會92年5 月份定期會議開會通知、92年5 月9
    日會議紀錄、會議暫停公告、聲明聯署書、陳弘肇92年6 月
    26日說明書、92年6 月30日移交第6 屆定存單收據、92年7
    月20日區分所有權會議紀錄、92年7 月31日管委會會議紀錄
    、93年3 月21日有線電視系統安裝維修合約書等件（均影本
    ）為證，應與事實相符。惟原告主張：被告於各該會議、聲
    明聯署書之陳述、及張貼公告各該會議紀錄及聲明聯署書之
    所為，已不法侵害原告之名譽云云，則為被告所否認。且本
    件經於94年11月22日言詞辯論期日協商兩造後，經整理兩造
    爭點為：
    1.被告質疑原告有關被告甲○○所交付系爭押租金乙事，是
      否侵害原告之名譽？
      (1)被告甲○○於90年6 月間，係將押租金定存單交付何人
        ？
      (2)92年5月9日之會議是否將系爭押租金爭議列為議題？
      (3)上開會議是否於召開前即經通知取消？
      (4)被告乙○○有無逕命社區總幹事王佐仁公告92年5 月9
        日會議紀錄？
    2.被告乙○○是否曾於92年6 月15日在管委會辦公室內向原
      告追討押租金定存單？
    3.被告乙○○就聲明聯署書之所為，是否侵害原告之名譽？
      (1)被告乙○○是否有公告散布系爭聲明聯署書？
      (2)原告是否因未更換公共基金定存單，致書香大第社區損
        失5 個月定存利息？
      (3)原告是否同意將書香大第社區於92年2 月份所發生之費
        用轉成1 月份支出作假帳？
      (4)聲明署書是否確曾張貼於社區電及大樓走廊之公布欄？
    4.書香大第社區第7 屆管委會財務委員蘇郁茗於92年7 月20
      日區分所有權人會議中，有無作出「第6 屆財委員移交如
      附件與會計師報表有出入」之發言？被告乙○○是否以該
      項會議紀錄內容侵害原告之名譽？
    5.被告乙○○於書香大第社區92年7 月31日管委會會議中有
      關原告代表管委會與紅樹林公司所簽訂合約之發言，是否
      侵害原告之名譽？
    以下茲論述之。
  (一)有關原告請求被告連帶給付20萬元損害賠償部分：
  (1)首查，被告甲○○係於90年6 月11日將押租金66,000元辦理
    定期存款後，於90年6 月19日將該定存單交予當時書香大第
    社區管委會會計人員宋瑞蘭，並由宋瑞蘭出具收據交予被告
    甲○○，惟該定存單於宋瑞蘭卸任時，並未交予下任會計，
    且亦未經第5 屆管委會移交予第6 屆管委會，係迄第6 屆管
    委會主任委員陳弘肇於92年6 月12日發函予原告催討相關押
    金憑證後，始由其時擔任會計之李淑惠於92年6 月26日在管
    委會辦公室抽屜中發現該定存單等情，業據證人宋瑞蘭於被
    告被訴妨害名譽之臺灣士林地方法院察署93年度偵字第2515
    號偵查案件中證述屬實（見該偵查卷94年4 月8 日詢問筆錄
    ），並經本院調取上開偵查案件查閱無誤，應堪信為真實。
    足認系爭押租金定存單於被告甲○○依租賃契約交付後，確
    曾發生遺失，且於書香大第社區92年5 月9 日會議召開之時
    ，乃至被告乙○○於92年6 月13日簽署寄發系爭聲明聯署書
    之際，均尚未尋獲，已無可疑。是被告甲○○於92年5 月9
    日會議上對原告是否收受前開押租金提出上開質疑，實非無
    稽。再查，被告甲○○因自簽約後已近2 年之久，致誤記所
    交付之押租金為現金乙節，與押租金確已交付之事實，原無
    相違。且查，系爭押租金雖係由書香大第管委會之會計人員
    宋瑞蘭經手收執並製給收據；然衡諸被告甲○○與書香大第
    社區管委會簽訂之房屋租賃契約書第5 條已載明：「乙方（
    即被告甲○○）應於訂約時，交予甲方（即書香大第管理委
    員會）貳個月租金為押租保證金」等語；而代表書香大第管
    委會與之簽訂租約者，即為時任第4 屆管委會主任委員之原
    告；另依卷附書香大第公寓大廈規約第9 條第7 項雖規定：
    財務委員掌管公共基金、管理及維護分擔費用（以下簡稱為
    管理費）、使用償金之收取保管、運用及支出等事務」；惟
    同條第1 項則規定：「主任委員對外代表管理委員會，並依
    管理委員會決詳執行下列事項：(六)收益、公共基金及其他經
    費之收支保管及運用、(八)... 財務會計帳簿... 之保管、(九)
    管理服務人之委任、偏傭及監督、(十)會計報告、結算報告及
    其他管理事項之提出及公告」等語甚明，益見時任社區管委
    會主任委員之原告，所為職掌實包括社區經費之收支、保管
    ，會計帳冊之保存及公告，以及對包括會計宋瑞蘭在內之服
    務人員之監督等各項。是被告甲○○於主觀上認定係將押租
    金交予其時代表書香大第社區管委會簽約之原告，因而於上
    開會議中為押租金已於訂約時交付原告等語之表示，應未悖
    於實情。況依被告甲○○上開會議發言內容，僅在強調已依
    約交付押租金，而有權使用承租物之事實，進而為反駁未交
    付押租金之指責，而要求由原告出面對質，所言尚無指責原
    告有何違法之表示。則原告以被告甲○○於92年5 月9 日會
    議時個人意見之陳述，已不法侵害其名譽，應屬無據。
  (2)至於被告乙○○雖任上開會議之代理主席，且該次會議紀錄
    確曾經張貼公告於社區內。然查，上開會議紀錄內有關被告
    甲○○之發言，確係依據會議出席人員即被告甲○○之陳述
    而為登載，該會議紀錄亦係社區總幹事王佐仁據實製作並自
    行依社區規約規定逕為張貼公告，並非受命於被告乙○○等
    情，復據證人王佐仁於上開刑事偵查案件偵查中結證明確（
    見該偵查卷內94年4 月8 日詢問筆錄）。足認被告乙○○就
    被告甲○○於上開會議中之發言，及該會議紀錄之制作、公
    告，俱無關聯。從而，原告主張：被告已共同不法侵害原告
    之名譽，應依民法侵權行為之法律關係，連帶給付原告精神
    上損害賠償20萬元云云，自不足採取。
  (二)有關原告請求被告乙○○給付80萬元損害賠償部分：
  (1)經查，原告主張：被告乙○○曾於92年6 月15日選舉管委會
    委員時，在管委會辦公室內，向原告請求返還系爭押租金66
    ,000 元 云云，已為被告乙○○所否認。且縱認被告乙○○
    確有上開行為；及其確於其後參與聯署之聲明聯署書中陳述
    ：「財委丙○○竟說沒有收到押金不知道，這不是本屆其他
    委員能了解的，很奇怪的是如真沒給押金為何第5 屆委員會
    可以讓小熊館搬入呢？」等語，已如前述。惟衡諸系爭押租
    金確係於原告時任第4 屆管委會主任委員之任期中，出面與
    被告甲○○簽訂房屋租賃契約所取得者，且該押租金定存單
    確未由第4 屆會計人員移交第5 屆會計、亦未經第5 屆管理
    委員會移交予第6 屆管委員而發生遺失，亦如前述；則被告
    乙○○於系爭定存單尋獲前，向曾任第4 屆管委會主任委員
    及第6 屆之財務委員、且各於任期中職司管委會經費收支、
    保管及運用之原告質疑系爭押租金之收支去向，衡情並無不
    當之處。
  (2)次查，書香大第社區管理委員會活期存款存摺，於91年9 月
    份確係有11筆定存利息，91年10月份至92年2 月份僅有6 筆
    定存利息，92年3 月份之後又恢復至有11筆定存利息等情，
    有臺灣銀行書香大第管理委員會000000000000號活期存款存
    摺影本乙份附於上開刑事偵查卷內可稽（見該偵查卷第91頁
    至第94頁）。而其原因，確係因其中5 筆定存未辦理換單續
    約所致乙節，亦有台灣銀行淡水分行95年2 月10日淡水營字
    第09500004371 號函文乙紙在卷為憑。雖原告主張：時任主
    委之陳弘肇已於上開刑事偵查案件中陳述；係因考慮改至利
    率較高之淡水信用合作社，經查詢比較後，仍決定在台灣銀
    行辦理定存，原告並無怠忽職責之失云云。然衡諸於上開期
    間任職書香大第社區管委會主委之陳弘肇就有關定存單未辦
    理換單續約致定存利息損失乙事，確有其職責上之利害關聯
    ，所為證詞是否全可憑採，已非無疑；且上開未辦理換單續
    約之期間長達5 個月，則是否僅因管委會在位者考量調查相
    關金融機構利率高低所致之延誤，亦不無可議。則被告乙○○於系爭聲明聯署書中指責上開期間社區管委會主委及職司
    財務委員之原告因未辦理定存換單致社區損失利息等情，實
    非無據。另查，書香大第社區應支付中華電信股份有限公司
    91年3 月、5 月及6 月之電信費用，雖係於92年2 月6 日始
    在臺北縣淡水鎮農會水碓分社繳納；然該筆支出確填載於92
    年1 月28日書香大第管理委員會申請單代現金支出傳票之情
    ，有該支出傳票及中華電信股份有限公司電信費收據存於上
    開刑事偵查卷內（見該偵查卷第200 頁、第227 頁）可憑。
    雖該帳目記載與實際支出時間之誤差，原因或出於多端，然
    其帳目既有上開不實之處；復因書香大第社區之公共基金、
    管理及維護分擔費用、使用償金等之收取、保管、運用及支
    出等事務，乃社區管委會財務委員之職責，亦如前述。則被
    告乙○○基於上開事證，於聲明聯署書中質疑於該期間任職
    財務委員之原告任由會計小姐作帳不實，雖有指責原告疏於
    監督查核之意，衡情亦未偏離事實。又被告乙○○於聲明聯
    署書中所為上各項記載，既係就原告職掌事項提出合理質疑
    ，俱如前述；則縱其確曾將聲明聯署書張公告於社區內，亦
    難認有侵害原告名譽之可言。是有關被告乙○○是否曾將該
    聲明聯署書張貼公告於社區內之爭點，即無再予論述之必要
    。
  (3)再查，書香大第社區第7 屆管委會財務委員蘇郁茗於92年7
    月20日區分所有權人會議中確有：「先報告上1 屆財委丙○○先生交給我的，他交給我的，有台灣銀行定存單10張，總
    共500 萬，第2 項是成功保全的押金192, 000元，第3 項是
    小熊館開的2 個月6 萬6 的質權設定…，之後，我有看了一
    下上1 屆的帳，他這個小熊館的部份，應該說他已經將帳面
    列入，事實上我們都還沒有入帳，到時候我會請律師我還有
    會計師用法律途徑，看怎麼解決」等語之發言內容，已如前
    述。是該次會議紀錄梗概記載「第6 屆財務委員所交內容如
    附件與會計師報表所有出入」等語，尚難認已悖於蘇郁茗上
    開發言之意旨。是縱認蘇郁茗前述發言內容有誤，惟原告主
    張：是日會議紀錄內容不實云云，已乏所據。況該次會議紀
    錄係由社區總幹事王佐仁所製作，且依書香大第社區管理組
    織章程第14條之規定，必須公告乙節，有該管理組織章程影
    本乙份存卷可據。則原告認被告乙○○須就該次會議紀錄之
    內容及公告之行為負侵權行為損害賠償之責，洵無足採。
  (4)另查，原告以書香大第社區管委會第4 屆主任委員身分與紅
    樹林公司所簽訂之合約中確有「無償提供電源以利社區視訊
    之傳輸」之約定內容，已如前述。雖兩造均不爭執該合約條
    款之內容確係延續前任主委所為之簽約內容；然原告於代表
    管委會與紅樹林公司重行簽約時，應未受舊合約條款之拘束
    ，而有與合約對造協議重擬簽約條件之權限，然仍同意並簽
    署包含上開條文之合約內容；則被告乙○○於92年7 月31日
    書香大第第7 屆管理委員會第1 期會議中說明：原告「竟答
    應免費無償使用本社區之電力」等語，即與事實相符。
  (5)綜上各節，則原告依民法侵權行為之法律關係，請求被告乙○○應另給付原告80萬元之精神上損害賠償云云，亦乏所據
    。
五、從而，原告依民法侵權行為之法律關係，請求被告應連帶給
    付原告20萬元，及請求被告乙○○應給付原告80萬元，暨均
    自起訴狀繕本送達翌日起至清償日止，按年息5 ％計算之利
    息，為無理由，應予駁回。原告受敗訴判決，其假執行之聲
    請即失所依據，應併予駁回。
六、因本件事證已臻明確，兩造其餘主張、陳述及所提之證據，
    經審酌均與判決結果不生影響，爰不一一論列，附此敘明。
七、據上論結，原告之訴為無理由，依民事訴訟法第385 條第1
    項前段、第78條判決如主文。
中    華    民    國    95    年    4     月    11    日
                  民事第二庭  法  官  李瑜娟
以上正本證明與原本無異。
如對本判決上訴須於判決送達後20日內向本院提出上訴狀。
中    華    民    國    95    年    4     月    19    日
                              書記官  李秀蘊


司法院資訊處製作；財團法人民間司法改革基金會備份。
